【裁判字號】    98,上訴,1960
【裁判日期】    980915
【裁判案由】    違反毒品危害防制條例
【裁判全文】
臺灣高等法院臺中分院刑事判決        98年度上訴字第1960號
上  訴  人
即  被  告  甲○○
上列上訴人因違反毒品危害防制條例案件，不服臺灣臺中地方法
院九十八年度訴字第二○六四號中華民國九十八年七月二十八日
第一審判決（起訴案號：臺灣臺中地方法院檢察署九十八年度毒
偵字第一八五○號），提起上訴，本院判決如下：
    主  文
上訴駁回。
    理  由
一、按不服地方法院之第一審判決而上訴者，須提出上訴書狀，
    並應敘述具體理由，此為上訴必備之程式；其所提出之書狀
    未敘述上訴理由，或僅曾以言詞陳述上訴理由者，均應於上
    訴期間屆滿後二十日內補提理由書於第一審法院；第一審法
    院經形式審查，認逾期未補提上訴理由者，應定期間命補正
    ，逾期未補正者，為上訴不合法律上之程式，應以裁定駁回
    ；倘已提出上訴理由，但所提非屬具體理由者，則由第二審
    法院以上訴不合法律上之程式，判決駁回；以上於刑事訴訟
    法第三百五十條、第三百六十一條、第三百六十二條、第三
    百六十七條定有明文。而所謂「具體理由」，必係依據卷內
    既有訴訟資料或提出新事證，指摘或表明第一審判決有何採
    證認事、用法或量刑等足以影響判決本旨之不當或違法，而
    構成應予撤銷之理由，始克當之；倘僅泛言原判決認定事實
    錯誤、違背法令、量刑失之過重或輕縱，而未依上揭意旨指
    出具體事由，或形式上雖已指出具體事由，然該事由縱使屬
    實，亦不足以認為原判決有何不當或違法者，皆難謂係具體
    理由（最高法院九十七年台上字第八九二號刑事判決意旨參
    照）。
二、經查本案上訴人即被告甲○○（以下簡稱為被告）不服原審
    判決提起上訴，經核其上訴狀所載理由，係以：原審判決就
    伊犯罪事實之認定，理由尚有所偏頗，並就對伊有利之證據
    漏而未審，且任意推定犯罪事實，量刑亦屬過重等情詞，上
    訴指摘原判決對其論罪科刑不當。惟本案原判決已詳細說明
    如何依據被告尿液送驗之「中山醫學大學附設醫院檢驗科藥
    物檢測中心尿液檢驗報告書」，而認定被告辯稱吸到二手煙
    不足採信，及認定被告確有施用第一級毒品犯行之理由；其
    理由核無不當，並無偏頗及任意推定犯罪事實之情形。又依
    據本案之警、偵、審卷，並未見被告有請求調查之證據，卷
    內亦無有利被告之證據，被告上訴意旨指摘原判決對伊有利
    之證據漏而未審，亦非有據。再者，被告所犯之施用第一級
    毒品罪，係法定最輕本刑六月以上有期徒刑之罪，被告並有
    累犯應加重其刑之法定事由，原判決量處被告有期徒刑七月
    ，係屬最低度之量刑，自難認會有量刑過重之情事。本案被
    告之上訴意旨並未依據卷內既有訴訟資料或提出新事證，指
    摘或表明第一審判決有何採證認事、用法或量刑等足以影響
    判決本旨之不當或違法，仍以上開陳詞指摘原判決對其論罪
    科刑不當而提起上訴，依其所提出之上訴理由尚不足以認為
    原判決有何不當或違法，顯非屬具體理由，核之上揭說明，
    應認其上訴違背法律上之程式，應予以駁回，並不經言詞辯
    論為之。
三、爰依刑事訴訟法第三百六十七條前段、第三百七十二條判決
    如主文。
中    華    民    國    98    年    9     月    15    日
            刑事第三庭   審判長法  官   王  增  瑜
                               法  官   梁  堯  銘
                               法  官   廖  柏  基
以上正本證明與原本無異。
如不服本判決應於收受送達後十日內向本院提出上訴書狀，其未
敘述上訴之理由者，並得於提起上訴後十日內向本院補提理由書（
均須按他造當事人之人數附繕本）「切勿逕送上級法院」。
                               書記官   曾  煜  智
中    華    民    國    98    年    9     月    15    日


司法院資訊處製作；財團法人民間司法改革基金會備份。
